最高法院民事裁定
111年度台上字第2535號
上  訴  人  首邦建設有限公司

法定代理人  張義雄        
訴訟代理人  何永福律師
被 上訴 人  邱錦成                           
訴訟代理人  蔡文斌律師
            林冠廷律師
            李明峯律師
            陳國瑞律師
            施承典律師
被 上訴 人  李建鵬                                 
上列當事人間請求損害賠償事件，上訴人對於中華民國111年6月
22日臺灣高等法院臺南分院第二審更審判決（109年度上更一字
第29號），提起上訴，本院裁定如下：
    主  文
上訴駁回。
第三審訴訟費用由上訴人負擔。
    理  由
按上訴第三審法院，非以原判決違背法令為理由，不得為之；又
判決不適用法規或適用不當者，為違背法令；且提起上訴，上訴
狀內應記載上訴理由，表明原判決所違背之法令及其具體內容，
暨依訴訟資料合於該違背法令之具體事實，其依民事訴訟法第46
9條之1規定提起上訴者，並應具體敘述為從事法之續造、確保裁
判之一致性或其他所涉及之法律見解具有原則上重要性之理由。
同法第467條、第468條、第470條第2項定有明文。是當事人提起
上訴，如依同法第469 條規定，以原判決有所列各款情形之當然
違背法令為理由時，其上訴狀或理由書應表明該判決有合於各該
條款規定情形之具體內容，及係依何訴訟資料合於該違背法令之
具體事實；如依同法第469條之1規定，以原判決有前條以外其他
不適用法規或適用不當為理由時，其上訴狀或理由書應表明該判
決所違背之法令條項，或有關解釋字號、憲法法庭裁判意旨，或
成文法以外之習慣或法理、法則等及其具體內容，暨係依何訴訟
資料合於該違背法令之具體事實，並具體敘述為從事法之續造、
確保裁判之一致性或其他所涉及之法律見解具有原則上重要性之
理由。上訴狀或理由書如未依上述方法表明，或其所表明者與上
開法條規定不合時，即難認為已合法表明上訴理由，其上訴自非
合法。本件上訴人對於原判決提起上訴，雖以該判決違背法令為
由，惟核其上訴理由狀所載內容，係就原審取捨證據、認定事實
及解釋契約之職權行使，所論斷：綜合兩造不爭執事項及陳述，
張義雄於刑事案件之證述及勘驗筆錄，卷附系爭協議書、刑事判
決、臺南市政府工務局建造執照、新市區農會函及附件等件，參
互以察，足見系爭協議書為真正，上訴人應受系爭協議書拘束，
其非系爭房屋之所有人，復未證明因被上訴人偽造文書之犯行，
致實際上受有損害。從而，上訴人依民法第184條第1項前段、第
185條第1項前段規定，請求被上訴人連帶給付新臺幣2395萬7223
元本息，洵屬無據，應予駁回等情，指摘為不當，並就原審命為
辯論及已論斷者，泛言未論斷或論斷違法，或違反經驗、論理法
則，而非表明依訴訟資料合於該違背法令之具體事實，並具體敘
述為從事法之續造、確保裁判之一致性或其他所涉及之法律見解
具有原則上重要性之理由，難認已合法表明上訴理由。依首揭說
明，應認其上訴為不合法。末查，張義雄係上訴人之董事，代表
上訴人與被上訴人李建鵬簽立系爭協議書，非為自己或他人與上
訴人簽立該協議書，即與公司法第59條、第108條規定無涉。上
訴論旨，執此指摘原判決違背法令，不無誤會，附此敘明。
據上論結，本件上訴為不合法。依民事訴訟法第481條、第444條
第1項、第95條、第78條，裁定如主文。
中　　華　　民　　國　　111 　年　　12　　月　　7 　　日
                      最高法院民事第六庭
　　　　                  審判長法官  魏  大  喨
                                法官  林  玉  珮
                                法官  高  榮  宏
                                法官  胡  宏  文
                                法官  李  寶  堂
本件正本證明與原本無異
                          書　記　官　黃  鉉  淙
中　　華　　民　　國　　111 　年　　12　　月　　12　　日